# Resultado

Para ilustrar a implementação computacional das diferentes formulações do
Problema do Caixeiro-Viajante os dados de distância entre as cidades do Paraná
foram coletados.

```{r}
# parana <- read_municipality(code_muni = "PR", year = 2010)
# saveRDS(parana, "cpp/data/parana.rds")
parana <- readRDS("cpp/data/parana.rds")
ggplot() +
    geom_sf(data = parana, fill = "#2D3E50", color = "#FEBF57", size = .15, show.legend = FALSE) +
    labs(subtitle = "As 399 cidades do Paraná", size = 8) +
    theme_minimal()
```

As informações de coordenadas geográficas e distancia entre as cidades foram
todas coletadas via API do [Google Maps](https://developers.google.com/maps).
Os scripts feitos para obtenção dos dados e os próprios dados estão
disponíveis no seguinte repositório.

A matriz de distância das cidades do Paraná é simetrica, ou seja, a distância
entre a cidade de São Mateus do Sul para Curitiba é a mesma que de Curitiba
para São Mateus do Sul, tornando a performance dos algoritmos mais rápida caso
a matriz não fosse simetrica.

```{r, eval = FALSE}
sourceCpp("cpp/pcv_naivy.cpp")
sourceCpp("cpp/pcv_nearest_neighbor.cpp")

data <- read_csv2("cpp/data/distance_matrix.csv")
dist_m <- data %>%
    column_to_rownames("cidade_orig") %>%
    as.matrix()
n <- 6:9
set.seed(10)
cities_samples <- map(n, function(x) {sample(1:399, x)})

# tictoc::tic()
result <- map(cities_samples, function(x) {
    distx <- dist_m[x, x]

    naivy <- pcv_naivy(distx)
    naivy$fun <- "pcv_naivy"
    nn <- pcv_nearest_neighbor(distx)
    nn$fun <- "pcv_nearest_neighbor"

    naivy %>% 
        bind_rows(nn) %>% 
        mutate(n = length(x))
})
# tictoc::toc()
result <- result %>%
    bind_rows() %>% 
    distinct(custo, fun, .keep_all = TRUE)

time <- map(cities_samples, function(x) {
    distx <- dist_m[x, x]

    result <- microbenchmark(
        pcv_naivy(distx),
        pcv_nearest_neighbor(distx),
        times = 10,
        unit = "ms"
    )
    
    result <- as_tibble(result)
    result$n <- length(x)

    result
})
time <- time %>% 
    bind_rows()
time$fun <- str_extract(time$expr, "^\\w+(?=\\()")
time_summary <- time %>%
  mutate(time = microbenchmark:::convert_to_unit(time, unit = "ms")) %>% 
  group_by(n, fun) %>%
  summarise(
    avg = mean(time),
    sd = sd(time)
  )

set.seed(10)
n <- 10:50
cities_samples2 <- map(n, function(x) {
    sample(1:399, x)
})
time2 <- map(cities_samples2, function(x) {
    distx <- dist_m[x, x]

    result <- microbenchmark(
        pcv_nearest_neighbor(distx),
        times = 10,
        unit = "ms"
    )

    result <- as_tibble(result)
    result$n <- length(x)

    result
})
time2 <- time2 %>%
    bind_rows()
time2$fun <- str_extract(time2$expr, "^\\w+(?=\\()")
time_summary2 <- time2 %>%
    mutate(time = microbenchmark:::convert_to_unit(time, unit = "ms")) %>%
    group_by(n, fun) %>%
    summarise(
        avg = mean(time),
        sd = sd(time)
    )

time_summary_final <- time_summary %>%
    bind_rows(time_summary2)
```

```{r,fig.cap="Comparação do tempo de execução das duas implementações do PCV", fig.pos="h"}
time_summary_final %>%
    ggplot(aes(x = n, y = avg, group = fun, color = fun)) +
    geom_point() +
    geom_line() +
    facet_wrap(~fun, scales = "free_y") +
    theme_minimal() +
    labs(y = "Média de 10 repetições (Milissegundo)", x = "Quantidade de cidades avaliadas na rota") +
    theme(legend.title = element_blank())
```

```{r, fig.cap="Comparação do custo das duas implementações do PCV", fig.pos="h"}
result %>%
    ggplot(aes(x = n, y = custo, color = fun, group = fun)) +
    geom_point() +
    geom_line() +
    theme_minimal() +
    theme(legend.title = element_blank()) +
    labs(x = "Quantidade de cidades avaliadas na rota", y = "Custo")
```


\newpage