# Códigos

Neste apêndice é disponibilizado os códigos para obtenção dos dados. 
A função **get_cities** coleta todas as cidades e seus respectivos estados do Brasil.
A função **get_distance_matrix** faz todas as combinações dois à dois e calcula a distância e
a duração do percurso atráves da API do Google Maps. 

Abaixo tem-se os códigos e em seguida alguns exemplos práticos.

```{r, eval = FALSE, echo = TRUE}
#' @title Todos munícipios do Brasil
#' 
#' Esta função coleta todos os munícipios e seus respectivos estados no Brasil
#' 
#' @examples
#' 
#' x <- get_cities()
#' head(x)
#' 
#' x %>% 
#'  filter(uf == "Paraná")
#' 
#' x %>% 
#'  filter(uf == "Paraná" & cidade == "Curitiba")
#' 
#' @export
get_cities <- function() {
    path <- "https://servicodados.ibge.gov.br/api/v1/localidades/estados"
    tb_uf <- jsonlite::read_json(path)
    tb_uf <- purrr::map(tb_uf, function(.x) {
        regiao <- tibble::as_tibble(.x[["regiao"]])
        names(regiao) <- stringr::str_c("regiao_", names(regiao))
        dplyr::bind_cols(tibble::as_tibble(.x[1:3]), regiao)
    }) %>%
        dplyr::bind_rows()

    path <- stringr::str_c(
        "https://raw.githubusercontent.com/kelvins/",
        "Municipios-Brasileiros/main/csv/municipios.csv"
    )
    tb_cities <- read.csv(path)
    tb_cities <- tibble::as_tibble(tb_cities)
    tb <- tb_cities %>%
        dplyr::rename(cidade = nome) %>% 
        dplyr::left_join(
            tb_uf %>% 
            dplyr::rename(uf = nome), 
            by = c("codigo_uf" = "id")
        ) %>% 
        dplyr::select(cidade, uf, latitude, longitude)
    return(tb)
}

#' @title Tempo e distancia entre cidades no Brasil
#'
#' @param x a data.frame com duas colunas, uma com o nome da cidade 
#' e a outra com o do estado
#' @param key a chave para fazer requisição na API do Google Maps
#'
#' @examples
#' x <- get_cities()
#' x <- x %>%
#'     dplyr::filter(
#'         uf == "Paraná" &
#'             cidade %in% c("São Mateus do Sul", "Curitiba", 
#'                           "União da Vitória", "Lapa")
#'     )
#' dist <- get_distance_matrix(x)
#' dist
#' 
#' @export
get_distance_matrix <- function(x, key = NULL) {
    if (is.null(key)) key <- Sys.getenv("GMAPS")

    # ===================================================================
    # Constroi a tabela com todas combinações das cidades
    # ===================================================================
    dist_mun <- x %>%
        dplyr::mutate(cidade_uf = stringr::str_c(cidade, "_", uf))
    dist_mun_list <- combn(unique(dist_mun$cidade_uf), 2, simplify = FALSE)
    dist_mun_list <- purrr::map(
        dist_mun_list,
         ~ tibble::tibble(cidade_orig = .x[1], cidade_dest = .x[2])
        ) %>%
        dplyr::bind_rows()
    
    dist_mun_list <- dist_mun_list %>%
        dplyr::group_by(cidade_orig) %>%
        dplyr::mutate(index = ceiling((1:dplyr::n()) / (dplyr::n() / 16))) %>%
        dplyr::ungroup() %>% 
        dplyr::group_by(cidade_orig, index) %>% 
        dplyr::group_split()
    
    query <- stringr::str_c(
        "https://maps.googleapis.com/maps/api/distancematrix/json?",
        "key=${key}&",
        "origins=${origin}&",
        "destinations=${destination}"
    )

    # ===================================================================
    # Coleta a distancia e a duração entre as cidades
    # ===================================================================
    i <- 1
    dist_matrix <- tibble::tibble()
    pb <- progress::progress_bar$new(
        format = "[:bar] :current/:total (:percent) eta: :eta",
        total = length(dist_mun_list)
    )
    pb$tick(i - 1)
    for (i in i:length(dist_mun_list)) {
        x <- dist_mun_list[[i]]

        origin <- stringr::str_replace(unique(x$cidade_orig), "_", " ")
        origin <- stringr::str_c(origin, "Brasil", sep = " ")
        origin <- urltools::url_encode(origin)

        destination <- stringr::str_replace(x$cidade_dest, "_", " ")
        destination <- stringr::str_c(destination, "Brasil", sep = " ")
        destination <- stringr::str_c(destination, collapse = "|")
        destination <- urltools::url_encode(destination)

        while(TRUE) {
            result <- try(jsonlite::read_json(stringr::str_interp(query)), silent = TRUE)
            if (!("try-error" %in% class(result))) break
            message("Error, tentando novamente!")
            Sys.sleep(1)
        }

        distance <- purrr::map(result[["rows"]][[1]][[1]], ~ tibble::as_tibble(.[["distance"]])) %>% 
            dplyr::bind_rows()
        names(distance) <- stringr::str_c("distance_", names(distance))
        duration <- purrr::map(result[["rows"]][[1]][[1]], ~ tibble::as_tibble(.[["duration"]])) %>% 
            dplyr::bind_rows()
        names(duration) <- stringr::str_c("duration_", names(duration))

        dist_matrix <- dist_matrix %>%
            dplyr::bind_rows(
                tibble::tibble(
                    cidade_orig = x$cidade_orig,
                    cidade_dest = x$cidade_dest,
                    address_orig = purrr::simplify(result[["origin_addresses"]]),
                    address_dest = purrr::simplify(result[["destination_addresses"]])
                ) %>%
                    dplyr::bind_cols(distance, duration)
            )
        Sys.sleep(0.4)
        pb$tick(1)
    }
    return(dist_matrix)
}
```

## Exemplo 1

```{r, eval = FALSE, echo = TRUE}
x <- get_cities()
x <- x %>%
    dplyr::filter(
        uf == "Paraná" &
            cidade %in% c(
                "São Mateus do Sul", "Curitiba",
                "União da Vitória", ""
            )
    )
dist <- get_distance_matrix(x)
dist
```

```{r, echo = FALSE}
dist <- readRDS("cpp/data/codigos_exemplo_1.rds")
dist %>%
    kableExtra::kbl(
        align = 'c',
        booktabs = TRUE, 
        col.names = stringr::str_replace(names(dist), "cidade_|address_|distance_|duration_", "")
    ) %>%
    kableExtra::kable_styling(full_width = FALSE, latex_options = c("striped", "HOLD_position", "scale_down")) %>%
    kableExtra::column_spec(1:2, width = "12em") %>%
    kableExtra::column_spec(3:4, width = "10em") %>%
    kableExtra::column_spec(5:6, width = "4em") %>%
    kableExtra::add_header_above(c("Cidade"=2,"Endereço"=2,"Distancia"=2, "Duração"=2))
```

## Exemplo 2

```{r, eval = FALSE, echo = TRUE}
x <- get_cities()
x <- x %>%
    dplyr::filter(cidade %in% c(
        "Salvador", "São Paulo", "Bituruna", "Joinville"
    ))
dist <- get_distance_matrix(x)
dist
```


```{r, echo = FALSE}
dist <- readRDS("cpp/data/codigos_exemplo_2.rds")
dist %>%
    kableExtra::kbl(
        align = 'c',
        booktabs = TRUE, 
        col.names = stringr::str_replace(names(dist), "cidade_|address_|distance_|duration_", "")
    ) %>%
    kableExtra::kable_styling(full_width = FALSE, latex_options = c("striped", "HOLD_position", "scale_down")) %>%
    kableExtra::column_spec(1:2, width = "12em") %>%
    kableExtra::column_spec(3:4, width = "10em") %>%
    kableExtra::column_spec(5:6, width = "4em") %>%
    kableExtra::add_header_above(c("Cidade"=2,"Endereço"=2,"Distancia"=2, "Duração"=2))
```


## Base de dados

Tem-se ao todo 399 cidades no Paraná, é calculado então a distância de cada cidade com todas as demais, 
totalizando ao todo 79401.

```{r, eval = FALSE}
x <- get_cities()
x <- x %>%
    dplyr::filter(uf == "Paraná")
dist <- get_distance_matrix(x) # approx 3h

distance_matrix <- dist %>%
    dplyr::select(cidade_orig, cidade_dest, distance_value) %>%
    dplyr::bind_rows(
        dist %>%
            dplyr::select(cidade_orig, cidade_dest, distance_value) %>%
            dplyr::rename(cidade_dest = cidade_orig, cidade_orig = cidade_dest)
    )

distance_matrix <- distance_matrix %>%
    dplyr::bind_rows(
        tibble::tibble(
            cidade_orig = unique(distance_matrix$cidade_orig),
            cidade_dest = unique(distance_matrix$cidade_orig),
            distance_value = Inf
        )
    )

distance_matrix <- distance_matrix %>%
    tidyr::spread(cidade_dest, distance_value)

write.csv2(distance_matrix, "cpp/data/distance_matrix.csv", row.names = FALSE)

duration_matrix <- dist %>%
    dplyr::select(cidade_orig, cidade_dest, duration_value) %>%
    dplyr::bind_rows(
        dist %>%
            dplyr::select(cidade_orig, cidade_dest, duration_value) %>%
            dplyr::rename(cidade_dest = cidade_orig, cidade_orig = cidade_dest)
    )

duration_matrix <- duration_matrix %>%
    dplyr::bind_rows(
        tibble::tibble(
            cidade_orig = unique(duration_matrix$cidade_orig),
            cidade_dest = unique(duration_matrix$cidade_orig),
            duration_value = Inf
        )
    )
duration_matrix <- duration_matrix %>%
    tidyr::spread(cidade_dest, duration_value)

write.csv2(duration_matrix, "cpp/data/duration_matrix.csv", row.names = FALSE)

cidade_id <- duration_matrix %>%
    dplyr::select(cidade_orig) %>%
    dplyr::mutate(id = 1:dplyr::n()) %>%
    dplyr::rename(cidade = cidade_orig) %>%
    dplyr::select(id, cidade) %>%
    dplyr::mutate(cidade = stringr::str_replace(cidade, "_Paraná$", "")) %>% 
    dplyr::left_join(x %>% dplyr::select(-uf) %>% dplyr::mutate(cidade = cidade), by = "cidade")

write.csv2(cidade_id, "cpp/data/cidade_id.csv", row.names = FALSE)
```