---
title: "Otimização do Modelo Poisson com Efeito Aleátorio"
subtitle: "Implementação em R"
author: "Andryas Waurzenczak & Dennis Leão"
date: "`r as.character(Sys.Date())`"
output:
  html_document:
    number_sections: true   
    theme: readable
    highlight: monochrome
    fig_width: 11
    fig_height: 9
    fig_caption: true
    df_print: paged
---

```{css, echo  = FALSE}
#header {
    text-align: center; 
}
```

```{r, echo = FALSE, message = FALSE}
library(knitr)

opts_chunk$set(
    message = FALSE,
    warning = FALSE,
    cache = TRUE,
    echo = TRUE,
    fig.align = "center"
)
```

```{r libs}
library(tidyverse)
library(microbenchmark)
```


# Resultados

```{r, echo = FALSE}
result <- readRDS("benchmark.rds")
result %>%
  dplyr::mutate(
    time = microbenchmark:::convert_to_unit(time, unit = "s"),
    n = factor(n, levels = c("1k", "10k", "100k", "1kk"))
  ) %>%
  dplyr::group_by(n, lang) %>%
    dplyr::summarise(
      avg = mean(time),
      sd = sd(time)
    ) %>%
    ggplot(aes(x = n, y = avg, group = lang, color = lang)) +
    geom_point() +
    geom_errorbar(aes(ymin = avg - 3 * sd, ymax = avg + 3 * sd)) +
    theme_minimal() +
    labs(x = "Tamanho da amostra (n)", y = "Média em segundos") +
    scale_color_manual(values = c("blue", "red")) +
    theme(legend.title = element_blank())
```

# Código Original

```{r}
profvis::profvis({
  ## Fixando valores do parâmetros
  sigma2 <- 0.5
  beta0 <- log(10)

  # Tamanho da amostra
  set.seed(123)
  n <- 1000

  ## Simular o efeito aleatório b_i
  bi <- rnorm(n = n, mean = 0, sd = sqrt(sigma2))
  # bi

  ## Preditor linear
  lambdai <- exp(beta0 + bi)

  ## Simulando os dados Yi's
  yi <- rpois(n = n, lambda = lambdai)
  # hist(yi)

  ## FIM DA PARTE DE SIMULAÇÃO ---------------------------------------------------
  integrando <- function(bi, beta0, sigma2, y) {
    lambda <- exp(beta0 + bi)
    out <- dpois(y, lambda = lambda) * dnorm(bi, mean = 0, sd = sqrt(sigma2))
    return(out)
  }

  # ## Gráfico do integrando
  # b <- seq(-3, 3, l = 100)
  # plot(integrando(bi = b, beta0 = log(10), sigma2 = 0.5, y = yi[1]) ~ b, type = "l")
  # for (i in 2:100) {
  #   lines(b, integrando(bi = b, beta0 = log(10), sigma2 = 0.5, y = yi[i]))
  # }

  ## Resolvendo a integral
  integral <- c()
  for (i in 1:n) {
    integral[i] <- integrate(
      f = integrando,
      lower = -Inf,
      upper = Inf,
      beta0 = beta0,
      sigma2 = sigma2, 
      y = yi[i]
    )$value
  }

  ll <- sum(log(integral))
  # ll

  ## Criando uma função: log-verossimilhança
  my_ll <- function(par, y) {
    integral <- c()
    for (i in 1:length(y)) {
      integral[i] <- integrate(
        f = integrando,
        lower = -Inf,
        upper = Inf,
        beta0 = par[1],
        sigma2 = exp(par[2]), 
        y = y[i]
      )$value
    }
    # print(c(round(par, 2)))
    ll <- sum(log(integral))
    return(-ll)
  }

  my_ll(par = c(beta0, log(sigma2)), y = yi)

  invisible(capture.output(temp <- optim(
    par = c(log(8), log(0.3)),
    fn = my_ll,
    y = yi,
    method = "Nelder-Mead"
  )))
  # temp

  invisible(capture.output(temp2 <- optim(
    par = c(log(8), log(0.3)), fn = my_ll, y = yi,
    method = "BFGS"
  )))
  # temp2
})
```

Pelo resultado obtido pelo `profvis` acima, identifica-se dois pontos
principais de melhoria, o primerio na linha 25 e o segundo na linha 52,
que são respectivamente:

```{r, eval = FALSE, echo = TRUE}
out <- dpois(y, lambda = lambda) * dnorm(bi, mean = 0, sd = sqrt(sigma2))
```

e

```{r, eval = FALSE, echo = TRUE}
integrate(
  f = integrando, 
  lower = -Inf, 
  upper = Inf,
  beta0 = par[1], 
  sigma2 = exp(par[2]), 
  y = y[i]
)$value
```

Basicamente o que está tendo um tempo extra de processamento é a função `integrando`.

# Otimização em C++

As funções `integrando` e `my_ll` foram reimplementadas em C++, abaixo tem-se
o `profvis` da nova implementação.

```{cpp, eval = FALSE}
// [[Rcpp::depends(RcppEigen)]]
// [[Rcpp::depends(RcppNumerical)]]

#include <RcppNumerical.h>

using namespace Numer;

class myfun : public Func
{
private:
    const double beta0;
    const double sigma2;
    double y;

public:
    myfun(const double beta0_, const double sigma2_, double y_) : beta0(beta0_), 
    sigma2(sigma2_), y(y_) {}

    double operator()(const double &x) const
    {
        return R::dpois(y, std::exp(beta0 + x), 0) * R::dnorm(x, 0, std::sqrt(sigma2), 0);
    }
};

// [[Rcpp::export]]
Rcpp::NumericVector integrate_poisson(
    Rcpp::NumericVector y,
    const double beta0,
    const double sigma2)
{
    const double lower = R_NegInf, upper = R_PosInf;
    double err_est;
    int err_code;

    for (int i = 0; i <= y.length(); i++)
    {
        myfun f(beta0, sigma2, y[i]);
        const double res = integrate(f, lower, upper, err_est, err_code);
        y[i] = res;
    }
    return (y);
}

// [[Rcpp::export]]
double log_integrate_poisson(
    Rcpp::NumericVector par,
    Rcpp::NumericVector y)
{
    const double beta0 = par[0];
    const double sigma2 = std::exp(par[1]);
    Rcpp::NumericVector ll = integrate_poisson(y, beta0, sigma2);
    ll = Rcpp::log(ll);
    double res = Rcpp::sum(ll);

    return res * -1;
}
```

Compila o código.

```{r, message=FALSE, eval = FALSE}
Rcpp::sourceCpp("integral.cpp")
```

```{r, eval = FALSE}
integral <- integrate_poisson(yi, beta0, sigma2)
l <- sum(log(integral))

invisible(capture.output(temp <- optim(
  par = c(log(8), log(0.3)),
  fn = log_integrate_poisson,
  y = yi,
  method = "Nelder-Mead"
)))

invisible(capture.output(temp2 <- optim(
  par = c(log(8), log(0.3)),
  fn = log_integrate_poisson,
  y = yi,
  method = "BFGS"
)))
```

# Microbenchmark

Para efeitos de comparação varia-se o tamanho da amostra (n) e compara-se o
tempo de processamento da função `my_ll` com sua respectiva implementaççao em
C++ `log_integrate_poisson`.

```{r, echo = FALSE}
result <- readRDS("benchmark.rds")
```

```{r, eval = FALSE}
# ============================================================================ #
#                                  PARAMETROS                                  #
# ============================================================================ #
sigma2 <- 0.5
beta0 <- log(10)

simula_dados <- function(n, sigma2, beta0) {
    bi <- rnorm(n = n, mean = 0, sd = sqrt(sigma2))
    lambdai <- exp(beta0 + bi)
    yi <- rpois(n = n, lambda = lambdai)
    return(yi)
}

n1k <- simula_dados(1000, sigma2, beta0)
n10k <- simula_dados(10000, sigma2, beta0)
n100k <- simula_dados(100000, sigma2, beta0)
n1kk <- simula_dados(1000000, sigma2, beta0)

n1k <- microbenchmark(
  my_ll(c(beta0, log(sigma2)), n1k),
  log_integrate_poisson(c(beta0, log(sigma2)), n1k)
)
n1k <- dplyr::as_tibble(n1k)
n1k$n <- "1k"

n10k <- microbenchmark(
  my_ll(c(beta0, log(sigma2)), n10k),
  log_integrate_poisson(c(beta0, log(sigma2)), n10k)
)
n10k <- dplyr::as_tibble(n10k)
n10k$n <- "10k"

n100k <- microbenchmark(
  my_ll(c(beta0, log(sigma2)), n100k),
  log_integrate_poisson(c(beta0, log(sigma2)), n100k)
)
n100k <- dplyr::as_tibble(n100k)
n100k$n <- "100k"

n1kk <- microbenchmark(
  my_ll(c(beta0, log(sigma2)), n1kk),
  log_integrate_poisson(c(beta0, log(sigma2)), n1kk)
)
n1kk <- dplyr::as_tibble(n1kk)
n1kk$n <- "1kk"

result <- n1k %>%
  dplyr::bind_rows(n10k, n100k, n1kk)

result$lang <- stringr::str_extract(result$expr, "^\\w+(?=\\()")
result$lang <- ifelse(result$lang == "log_integrate_poisson", "C", "R")

result %>%
  dplyr::mutate(
    time = microbenchmark:::convert_to_unit(time, unit = "s"),
    n = factor(n, levels = c('1k', '10k', '100k', '1kk'))
  ) %>% 
  dplyr::group_by(n, lang) %>%
  dplyr::summarise(
    avg = mean(time),
    sd = sd(time)
  )
```

```{r, echo = FALSE}
# saveRDS(result, "benchmark.rds")
result %>%
  dplyr::mutate(
    time = microbenchmark:::convert_to_unit(time, unit = "s"),
    n = factor(n, levels = c("1k", "10k", "100k", "1kk"))
  ) %>%
  dplyr::group_by(n, lang) %>%
  dplyr::summarise(
    avg = mean(time),
    sd = sd(time)
  )
```